---
title: "Modelos Lineales"
subtitle: "Función de Potencia de una Prueba"
author: "Ana María López"
output: pdf_document
---
```{r setup, include=FALSE}
knitr::opts_chunk$set(echo = TRUE)
```
```{r load myData, include=FALSE}
load(paste("D:/OneDrive - IGERENCIA S.A.S/Datos adjuntos/Igerencia/Personal/UNAL/Modelos Lineales/Mazda2/Solucion/myDataT2.RData"))
```
## Definición de la Prueba
Sea $X_{1},X_{2},...,X_{n}$ independientes e identicamente distribuidas $\mathcal{N}(\mu,\sigma^2)$, con $\sigma^2$ conocida y $\mu$ desconocida. Se desea evaluar si $\mu=\mu_0$ para algunos valores $\mu_0$ especificos. Entonces las hipotesis nula y alternativa son: $$H_0: \mu=\mu_0, H_1: \mu\neq\mu_0$$
Se desea construir la función de potencia de esta prueba para lo cual se calculara $1-\beta$, que indica la probabilidad de rechazar la hipotesis nula cuando debe de ser rechazada:$\\$

|          |    |  Verdad   |  Verdad   |   |
|----------|----|:--------: |---------  |---|
|          |    | $H_0$     | $H_1$        |   |
| Decisión | $H_0$ | 1-$\alpha$| $\beta$   |   |
| Decisión | $H_1$ | $\alpha$  | 1-$\beta$ |   |
Se define $\sigma^2=1$ y se construye una poblacion de tamaño $2500$ distribuida  $\mathcal{N}(0,1)$:
```{r , include=TRUE}
set.seed(123)
Datos=2500
sigma=1
mu_0=0
poblacion=rnorm(n,mu_0,sigma)
n=100
xn <- sample(poblacion,n,replace = TRUE)
head(Xn)
```
Una prueba equivalente a una prueba de razón de verosimilitud puede basarse en $(\bar{X}-\mu_0)^2$, se tiene el resultado de que bajo la hipotesis mula el estadistico $\frac{n(\bar{X}-\mu_0)^2}{\sigma^2}$ es distribuido $\chi_1^2$, alternativamente, la raiz cuadrada de esta expresión $\frac{n^{1/2}(\bar{X}-\mu_0)}{\sigma}$ tiene una distribución normal estandar.
Usando $\chi^2$ de el estadistico, la region critica sera valores excediendo un nivel critico $Z_c$, donde $Z_c$ es seleccionado como un nivel de significancia $\alpha$ que satisface $\chi^2_1(Z_c)=1-\alpha$.
Vamos a tomar $\alpha=0.05$ tenemos:
```{r , include=TRUE}
alpha=0.05
Zc <- qchisq(1-alpha,1)
Zc
```
Entonces tenemos que $H_0$ rechaza cuando: $\\$
1) $\frac{n(\bar{X}-\mu_0)}{\sigma^2}>Z_c=3.841459$
```{r , include=FALSE}
Zo <- n*(mean(Xn)-mu_0)^2/sd(Xn)
Zo
Rechazo <- Zo>Zc
if(Rechazo){ print("Se Rechaza Hipotesis Nula") } else{ print("Se Acepta Hipotesis Nula") }
```
Considere el poder de la prueba del $\chi^2$ contra una alternativa tal como $\mu=\mu_1\neq\mu_0$. El parametro de no centralidad es:$\\$
2) $\delta=n(\mu_1-\mu_0)^2/\sigma^2$ $\\$
Para el ejemplo trabajado, se desea entonces calcular el poder que tiene la prueba si se varia el valor de $\mu_1$, sabemos que $\mu_0=0$ ya que la muestra fue construida con esta definición por lo cual vamos a simular diferentes valores de $\mu_1$ cercanos a $0$, para un nivel de significancia $\alpha=0.05$, nuestra grafica de potencia es:
```{r , fig.width=6, fig.height=3.5, fig.align='center', echo=FALSE}
mu_1 <- -1
i <- 1
pi <- NA
mu <- NA
while (mu_1<=1){
  delta=n*(mu_1-mu_0)^2/sd(Xn)
  mu[i] <- mu_1
  pi[i] <- 1-pchisq(Zc, 1, ncp=delta)
  i <- i + 1
  mu_1 <- mu_1 + 0.01
}
plot(mu,pi,type = "l", col = "blue", xlab = "Mu", ylab = "Potencia", main = 'Curva de Potencia')
legend('bottomright', legend = c('alpha=0.05,n=100'), lwd = 2, col = c('blue'))
```
Ahora se desea validar que sucede con la curva de potencia con diferentes tamaños de muestra:
```{r , fig.width=6, fig.height=3.5, fig.align='center', echo=FALSE}
  alpha=0.05
  Zc <- qchisq(1-alpha,1)
  
  n=100
  xn <- sample(poblacion,n,replace = TRUE)

  mu_1 <- -1
  i <- 1
  pi <- NA
  mu <- NA
  while (mu_1<=1){
    delta=n*(mu_1-mu_0)^2/sd(Xn)
    mu[i] <- mu_1
    pi[i] <- 1-pchisq(Zc, 1, ncp=delta)
    i <- i + 1
    mu_1 <- mu_1 + 0.01
  }
  plot(mu,pi,type = "l", col = "blue", xlab = "Mu", ylab = "Potencia", main = 'Curva de Potencia')
  axis(side=2, at=seq(0, 1, by=0.2))
  
  n=1000
  xn <- sample(poblacion,n,replace = TRUE)
  
  mu_1 <- -1
  i <- 1
  pi <- NA
  mu <- NA
  while (mu_1<=1){
    delta=n*(mu_1-mu_0)^2/sd(Xn)
    mu[i] <- mu_1
    pi[i] <- 1-pchisq(Zc, 1, ncp=delta)
    i <- i + 1
    mu_1 <- mu_1 + 0.01
  }
  par(new=TRUE)
  plot(mu,pi,type = "l", col = "magenta", axes = FALSE, xlab = "Mu", ylab = "Potencia", main = 'Curva de Potencia')
  
  n=2000
  xn <- sample(poblacion,n,replace = TRUE)
  
  mu_1 <- -1
  i <- 1
  pi <- NA
  mu <- NA
  while (mu_1<=1){
    delta=n*(mu_1-mu_0)^2/sd(Xn)
    mu[i] <- mu_1
    pi[i] <- 1-pchisq(Zc, 1, ncp=delta)
    i <- i + 1
    mu_1 <- mu_1 + 0.01
  }
  par(new=TRUE)
  plot(mu,pi,type = "l", col = "firebrick3", axes = FALSE, xlab = "Mu", ylab = "Potencia", main = 'Curva de Potencia')
  legend('bottomright', legend = c('n=100','n=1000','n=2000'), lwd = 2, col = c('blue', 'magenta', 'firebrick3'))
```
Para este grafico de potencia con el mismo nivel de significancia $\alpha=0.05$ con diferentes tamaños de muestra: $n=100, n=1000, n=2000$, encontramos que a medida de que la muestra es más grande, la probabilidad de rechazar la hipotesis nula cuando debe ser rechazada es mayor.
```{r , fig.width=6, fig.height=4, fig.align='center', include=FALSE}
##Ahora miremos el mismo grafico de potencia para diferentes niveles de significancia:
  alpha=0.25
  Zc <- qchisq(1-alpha,1)
  mu_1 <- -1
i <- 1
pi <- NA
mu <- NA
while (mu_1<=1){
  delta=n*(mu_1-mu_0)^2/sd(Xn)
  mu[i] <- mu_1
  pi[i] <- 1-pchisq(Zc, 1, ncp=delta)
  i <- i + 1
  mu_1 <- mu_1 + 0.01
}

  plot(mu,pi,type = "l", col = "blue", xlab = "Mu", ylab = "Potencia", main = 'Curva de Potencia')
  axis(side=2, at=seq(0, 1, by=0.2))
  
  alpha <- alpha - 0.1
  Zc <- qchisq(1-alpha,1)
  mu_1 <- -1
i <- 1
pi <- NA
mu <- NA
while (mu_1<=1){
  delta=n*(mu_1-mu_0)^2/sd(Xn)
  mu[i] <- mu_1
  pi[i] <- 1-pchisq(Zc, 1, ncp=delta)
  i <- i + 1
  mu_1 <- mu_1 + 0.01
}

  par(new=TRUE)
  plot(mu,pi,type = "l", col = "magenta", axes = FALSE, xlab = "Mu", ylab = "Potencia", main = 'Curva de Potencia')
  
  alpha <- alpha - 0.1
  Zc <- qchisq(1-alpha,1)
  mu_1 <- -1
i <- 1
pi <- NA
mu <- NA
while (mu_1<=1){
  delta=n*(mu_1-mu_0)^2/sd(Xn)
  mu[i] <- mu_1
  pi[i] <- 1-pchisq(Zc, 1, ncp=delta)
  i <- i + 1
  mu_1 <- mu_1 + 0.01
}
  
  par(new=TRUE)
  plot(mu,pi,type = "l", col = "firebrick3", axes = FALSE, xlab = "Mu", ylab = "Potencia", main = 'Curva de Potencia')
  legend('bottomright', legend = c('alpha=0.25','alpha=0.15','alpha=0.05'), lwd = 2, col = c('blue', 'magenta', 'firebrick3'))
  ##A medida de que el nivel de significancia aumenta, tambien aumenta la probabilidad de rechazar la ##hipotesis nula cuando debe ser rechazada.
```